【裁判字號】    95,交聲,552
【裁判日期】    950918
【裁判案由】    聲明異議
【裁判全文】
臺灣高雄地方法院刑事裁定             95年度交聲字第552號
原處分機關  交通部公路總局高雄區監理所
異  議  人  甲○○
上列受處分人因聲明異議案件，對於交通部公路總局高雄區監理
所於95年8 月15日所為之高監自裁字第裁80—BD0000000 號處分
聲明異議，本院裁定如下：
    主    文
異議駁回。
    理    由
一、聲明異議意旨略以：異議人即受處分人甲○○（以下稱異議
    人）因於民國95年4 月26日在瑞隆、武營路闖紅燈，經逕行
    舉發違規，卻未收到任何通知單，直到驗車時，被告始知有
    罰單未繳，然已超過繳費期限逾3 個月，而遭監理單位3 倍
    罰款，為此爰聲明異議，請求撤銷原處分云云。
二、按汽車駕駛人，行經有燈光號誌管制之交岔路口闖紅燈者，
    處新臺幣（下同）1,800 元以上5,400 元以下罰鍰，道路交
    通管理處罰條例第53條第1 項定有明文。次按行為人有違反
    道路交通管理處罰條例之情形者，應填製舉發違反道路交通
    管理事件通知單（以下簡稱通知單），逕行舉發者，應按已
    查明之資料填註車牌號碼、車輛種類、車主姓名或地址，並
    於通知單上方空白處加註逕行舉發之文字後，由舉發機關送
    達被通知人」；又違反道路交通管理事件行為人，未依規定
    自動繳納罰鍰，或未依規定到案聽候裁決，處罰機關應於舉
    發違反道路交通管理事件通知單送達2 個月內，依基準表逕
    行裁決之，違反道路交通管理事件統一裁罰基準及處理細則
    第11條第1 項第3 款及第44條第1 項分別有明文。再者，依
    上開違反道路交通管理事件統一裁罰基準及處理細則第5 條
    規定：處理違反道路交通管理事件，有關文書送達之程序，
    依行政程序法規定。而依行政程序法第72條第1 項前段、第
    73 條 第1 項規定及第74條之規定：送達，於應受送達人之
    住居所、事務所或營業所為之；於應送達處所不獲會晤應受
    送達人時，得將文書付與有辨別事理能力之同居人、受僱人
    或應送達處所之接收郵件人員；送達，不能依前2 條規定為
    之者，得將文書寄存送達地之地方自治或警察機關，並作送
    達通知書兩份，一份黏貼於應受送達人住居所、事務所、營
    業所或其就業處所門首，另一份交由鄰居轉交或置於該送達
    處所信箱或其他適當位置，以為送達；前項情形，由郵政機
    關為送達者，得將文書寄存於送達地之郵政機關。
三、經查，本件異議人於上開時、地，駕駛車牌號碼UT-5290 號
    自用小客車，行經有燈光號誌管制之交岔路口闖紅燈，經高
    雄市政府警察局交通大隊設於該處之照相機逕行舉發，有高
    雄市政府交通大隊案件影像查詢明細表1 份及照片1 幀附卷
    可稽，足見異議人於前述時、地確有闖紅燈之違規事實，應
    堪認定。次查，本件高市警交相字第BD0000000 號舉發違反
    道路交通管理事件通知單，係由高雄市政府警察局交通警察
    大隊以掛號郵務送達，於95年5 月18日寄出，送達處所為高
    雄縣鳳山市○○○路路310 巷16號，郵務人員因未會晤異議
    人本人，亦無受領文書之同居人、受僱人或應送達處所之接
    收郵件人員，而於95年5 月23日將該舉發通知單寄存於鳳山
    第12支局，並作送達通知書2 份，1 份黏貼於前開送達處所
    門首，另1 份置於該受送達處所信箱或其他適當位置，以為
    送達，有大宗掛號函件第123418號存根及送達證書影本等附
    卷可憑。準此，本件違規行為為警逕行舉發後，舉發機關依
    違反道路交通管理事件統一裁罰基準及處理細則與行政程序
    法相關規定，將通知單送達異議人住所地，而郵務機關則依
    行政程序法第74條第1 項規定為寄存送達，該送達程序自屬
    合法，是本件舉發通知單已於95年5 月23日完成寄存送達，
    異議人辯稱其未收受任何通知單，致遲誤罰鍰繳交期限云云
    ，要屬無據。從而，異議人未依期限至應到案處所陳述意見
    或於限期內自動繳納罰鍰，原處分機關乃依違反道路交通管
    理事件統一裁罰基準及處理細則第43條、第44條與第61條規
    定裁決異議人罰鍰5,400 元，自屬適法有據，則本件異議為
    無理由，應予駁回。
四、據上論斷，應依道路交通案件處理辦法第19條，裁定如主文
    。
中    華    民    國    95    年    9     月    18    日
                      交通法庭      法  官  洪珮婷
以上正本證明與原本無異。
如不服本裁定，應於收受送達後5 日內向本院提出抗告狀。
中    華    民    國    95    年    9     月    18    日
                                    書記官  賴朱梅


司法院資訊處製作；財團法人民間司法改革基金會備份。
